【裁判字號】    91,易,630
【裁判日期】    920303
【裁判案由】    傷害
【裁判全文】
臺灣嘉義地方法院刑事判決                          九十一年度易字第六三號
    公  訴  人  臺灣嘉義地方法院檢察署檢察官
    被      告  甲○○  男  二.
右列被告因傷害案件，經檢察官提起公訴（九十一年度偵字第七三九六號），本院判
決如左：
    主  文
甲○○共同傷害人之身體，累犯，處有期徒刑伍月，如易科罰金，以佰元折算壹日
。
    事  實
一、甲○○曾因妨害風化案件，經本院以八十五年度訴字第六七一號判決處有期徒刑
    五年二月確定，甫於民國九十年八月十五日假釋期滿執行完畢，仍不知悔改。緣
    羅杰鴻（另案審理中）因與乙○○生隙，懷恨在心，乃於九十一年七月十八日晚
    上十一時許與乙○○相約在嘉義市○○○路旁之蘭心亭談判，羅杰鴻並邀集陳忠
    慶（另案審理中）、甲○○前往。惟因羅杰鴻、乙○○在該涼亭一言不合，羅杰
    鴻與陳忠慶、甲○○竟共同基於普通傷害之犯意聯絡，由羅杰鴻隨地拾取路旁之
    木棍一支（未據扣案），陳忠慶、甲○○則徒手（起訴書誤為該三人均持球棒）
    ，接續毆打乙○○，造成乙○○受有頭部外傷併頭皮撕裂傷與右側尺骨、右側第
    三、四、五掌骨、左側第二掌骨骨折之傷害。
二、案經乙○○訴由嘉義市警察局第二分局報告臺灣嘉義地方法院檢察署檢察官偵查
    起訴。
    理  由
一、訊據被告甲○○固坦認於告訴人乙○○被圍毆時在場，然矢口否認有何傷害犯行
    ，辯稱：我只是旁觀，在警訊中被警員拿鐵鎚恐嚇才自白犯罪云云。惟查：右揭
    犯罪事實，業據被告於警訊中自白屬實（偵查卷第四至五頁），核與共犯羅杰鴻
    、陳忠慶於警訊、檢察官偵查中及法院審理中之供述一致（偵查卷第二至三頁，
    本院卷第十一至十五、三四、四十至四三頁），並與告訴人乙○○於警訊、檢察
    官偵查中及本院審理中之指訴相符（偵查卷第六至七頁，本院卷第二十至二四、
    三四至三五、五三至五四頁），且與證人林惠美於警訊、檢察官偵查中指證目擊
    三人毆打告訴人等情相符（本院卷第十五至二十頁），又有財團法人天主教聖馬
    爾定醫院診斷證明書一紙附卷可憑（本院卷第二九頁）。被告雖辯稱遭警不正取
    供云云，然其非但未能指出警員姓名年籍或特徵，亦無法提出被刑求之證據以供
    審酌（本院卷第五一、六三頁），本院復查無其他積極證據證明警訊中有不正取
    供情事，所辯應屬卸責之詞，自難採取。本案事證明確，被告犯行堪以認定。至
    公訴意旨認被告與共犯羅杰鴻、陳忠慶係分持球棒共同傷害告訴人，固非無見，
    惟參諸該三人於警訊中均自白是由共犯羅杰鴻持木棍，被告與共犯陳忠慶徒手等
    語（偵查卷第四頁反面、本院卷第十二頁正面、第十四頁正面），此外又未扣得
    任何球棒，自應以被告及共犯之自白較符合真實，此部分公訴人尚有誤會，附此
    敘明。
二、被告甲○○基於普通傷害之犯意，傷害告訴人乙○○之身體，核其所為，係犯刑
    法第二百七十七條第一項之普通傷害罪。被告與羅杰鴻、陳忠慶三人就上開犯行
    ，有犯意聯絡及行為分擔，皆為共同正犯。查被告曾因妨害風化案件，經本院以
    八十五年度訴字第六七一號判決處有期徒刑五年二月確定，甫於九十年八月十五
    日假釋期滿執行完畢，此有臺灣高等法院被告全國前案紀錄表在卷可按，其受有
    期徒刑之執行完畢，五年內再犯有期徒刑以上之罪，為累犯，應依刑法第四十七
    條規定加重其刑。被告與共犯陳忠慶係徒手傷害告訴人，共犯羅杰鴻則持木棍，
    前已論述，公訴意旨誤為彼等均持球棒，應予更正。爰審酌被告素行不佳，所犯
    已造成告訴人嚴重之傷勢，至今仍未賠償損害或取得原諒，本院審理中不肯坦認
    犯行，猶捏詞以對，難認有具體悔過之態度，惟係附和共犯羅杰鴻犯罪，且僅徒
    手為之，惡性較輕及其他一切情狀，量處如主文所示之刑，並諭知易科罰金之折
    算標準，以資儆懲。至共犯羅杰鴻持以犯罪之木棍未據扣案，且無證據證明係彼
    等所有，不符法定沒收要件，自無從宣告沒收。
據上論斷，應依刑事訴訟法第二百九十九條第一項前段，刑法第二十八條、第二百七
十七條第一項、第四十七條、第四十一條第一項前段，罰金罰鍰提高標準條例第一條
前段、第二條，判決如主文。
本案經檢察官黃正雄到庭執行職務。
中      華      民      國    九十二    年      三      月      三      日
                                      臺灣嘉義地方法院刑事第二庭
                                          審判長法  官  蔡  虔  霖
                                                法  官  林  坤  志
                                                法  官  廖  政  勝
右正本證明與原本無異。
如不服本判決，應於判決送達後十日內向本院提出上訴狀( 應附繕本 )。
中    華      民      國    九十二    年      三      月      三      日
                                                書記官  陳  湘  蓉
附錄本案論罪科刑法條全文
刑法第二百七十七條第一項
傷害人之身體或健康者，處三年以下有期徒刑，拘役或一千元以下罰金。


司法院資訊處製作；財團法人民間司法改革基金會備份。
